【裁判字號】    99,審訴,937
【裁判日期】    990630
【裁判案由】    違反入出國及移民法
【裁判全文】
臺灣桃園地方法院刑事判決             99年度審訴字第937號
公  訴  人  臺灣桃園地方法院檢察署檢察官
被      告  乙○
            甲○○
上列被告因違反入出國及移民法案件，經檢察官提起公訴（98年
度偵字第11532 號），被告於本院準備程序進行中，就被訴事實
均為有罪之陳述，經本院告知簡式審判程序意旨，並聽取公訴人
及被告之意見後，本院合議庭裁定改由受命法官獨任依簡式審判
程序審理，並判決如下：
    主  文
乙○、甲○○共同在機場以交付證件，利用航空器運送非運送契
約應載之人至他國，未遂，各處有期徒刑肆月，如易科罰金，均
以新臺幣壹仟元折算壹日。均緩刑年，緩刑期間均付保護管束
，並均應向指定之政府機關、政府機構、行政法人、社區或其他
符合公益目的之機構或團體提供壹佰貳拾小時之義務勞務。
    事  實
一、乙○、甲○○與真實姓名年籍不詳自稱「陳先生」及綽號「
    阿勇」之成年男子，共同基於在機場以交付登機證而利用航
    空器運送非運送契約應載之人至他國之犯意聯絡，於民國97
    年12月間，分別與「陳先生」聯繫後，即於98年1 月3 日各
    自前往臺灣桃園國際機場（下稱桃園機場），將以渠等護照
    劃位所取得之中華航空公司臺北往美國關島CI-026班次班機
    之登機證2 張交付予「阿勇」，繼由「陳先生」、「阿勇」
    與其所屬之人蛇集團成員於同日（3 日）晚間9 時30分許，
    將上開登機證2 張及以不詳方式取得之分別貼有大陸地區人
    民吳偉軍與劉桂貞相片，但為LO CHIEH及CHU HUIMEI名義之
    變造中華民國護照2 本，持往桃園機場洗手間內，並通知吳
    偉軍同時進入洗手間後交付，以供非中華航空公司CI-026班
    次班機所應搭載之吳偉軍與劉桂貞偷渡前往美國關島。嗣於
    同日（3 日）晚間10時許，吳偉軍與劉桂貞持上開登機證2
    張及變造之中華民國護照2 本，在桃園機場第一航廈欲冒用
    乙○與甲○○之身分搭乘中華航空公司CI-026班次班機偷渡
    前往美國關島時，為內政部入出國及移民署國境事務大隊特
    殊勤務隊人員當場查獲而偷渡未遂，進而循線查悉上情。
二、案經內政部入出國及移民署國境事務大隊移送臺灣桃園地方
    法院檢察署檢察官偵查起訴。
    理  由
一、本案被告乙○及甲○○所犯之罪，並非法定刑為死刑、無期
    徒刑或最輕本刑3 年以上有期徒刑之罪，亦非高等法院管轄
    第一審之案件，而被告於準備程序中就被訴事實已為有罪之
    陳述，經本院告知簡式審判程序之旨，並聽取公訴人及被告
    之意見後，本院合議庭乃依刑事訴訟法第273 條之1 第1 項
    規定，裁定由受命法官獨任進行簡式審判程序，合先敘明。
二、上揭犯罪事實業據被告乙○及甲○○於本院審理時坦承不諱
    ，並核與證人吳偉軍、劉桂貞（均已遣返）、吳貞及施佳
    妤於警詢時證述之情節相符，復有中華航空公司臺北往美國
    關島CI-026班次班機之登機證2 張及貼有證人吳偉軍與劉桂
    貞相片，但為LO CHIEH及CHU HUIMEI名義之中華民國護照2
    本扣案可佐。又上開中華民國護照2 本經內政部入出國及移
    民署國境事務大隊鑑識調查隊鑑驗後，鑑定均為基本資料頁
    及後封底頁抽換之變造護照，有該調查隊98年1 月7 日出具
    之鑑驗書2 份在卷可查，足認被告二人上開任意性之自白均
    與事實相符，足堪採信。綜上，本件事證明確，被告二人犯
    行均予認定，自應依法論科。
三、核被告乙○、甲○○所為，均係犯入出國及移民法第73條第
    2 項、第1 項之在機場以交付證件，利用航空器運送非運送
    契約應載之人至他國未遂罪。被告二人與真實姓名年籍不詳
    自稱為「陳先生」及綽號「阿勇」之成年男子間，就上揭犯
    行，有犯意聯絡及行為分擔，皆為共同正犯。被告二人雖已
    著手交付上開登機證2 張予共同正犯「阿勇」，繼由「阿勇
    」所屬之人蛇集團某成員將上開登機證2 張交付予大陸地區
    人民吳偉軍與劉桂貞，然吳偉軍與劉桂貞在尚未登機前即為
    警查獲，其犯罪尚屬未遂，應依刑法第25條第2 項之規定，
    按既遂犯之刑減輕之。爰審酌被告2 人以交付登機證之方式
    ，利用航空器運送非運送契約應載之人前往美國關島，助長
    偷渡歪風，紊亂國際間管制入出境秩序，所為非是，惟被告
    二人於犯後終能坦承犯行，兼衡其犯罪目的、品行、智識程
    度等一切情狀，分別量處如主文所示之刑，並均諭知易科罰
    金之折算標準。另被告二人前均未曾受有期徒刑以上刑之宣
    告，有臺灣高等法院被告前案紀錄表2 份在卷足參，信其經
    此追訴審判，當知所警惕而無再犯之虞，本院認被告二人所
    受之刑之宣告均以暫不執行為適當，爰依刑法第74條第1 項
    第1 款、第2 項第5 款及第93條第1 項第2 款之規定，均併
    予諭知如主文所示之緩刑期間，並均於緩刑期間付保護管束
    及均應向指定之政府機關、政府機構、行政法人、社區或其
    他符合公益目的之機構或團體提供120 小時之義務勞務，俾
    收啟新及惕儆之雙效。又持上開中華航空公司臺北往美國關
    島CI-026班次班機之登機證2 張及變造之中華民國護照2 本
    欲偷渡美國關島之大陸地區人民吳偉軍與劉桂貞，係被告二
    人與共犯「陳先生」及綽號「阿勇」之成年男子掩護出境之
    對象，並非本件共同正犯，而在其身上查扣之中華航空公司
    臺北往美國關島CI-026班次班機之登機證2 張及變造中華民
    國護照2 本，業已交付予吳偉軍與劉桂貞取得，已非被告或
    其他共同正犯所有，於本件自不得宣告沒收。末查，上開登
    機證2 張及變造之中華民國護照2 本上固均有偽造之出境章
    戳各1 枚，惟上開偽造之印文章戳是否屬被告二人與共犯「
    陳先生」及綽號「阿勇」之成年男子間之共同犯意內，抑或
    為「陳先生」或綽號「阿勇」之成年男子或其他人蛇集團成
    員逾越犯罪計畫所偽造，尚屬不明，且此部分未據公訴人提
    起公訴，爰不依刑法第219 條併予沒收，附此敘明。
據上論斷，應依刑事訴訟法第273 條之1 第1 項、第299 條第1
項前段，入出國及移民法第73條第2 項、第1 項，刑法第11條前
段、第28條、第25條第1 項、第2 項、第41條第1 項前段、第74
條第1 項第1 款、第2 項第5 款、第93條第1 項第2 款，判決如
主文。
本案經檢察官黃怡菁到庭執行職務。
中    華    民    國    99    年     6    月    30    日
                        刑事庭  法  官  鍾雅蘭
以上正本證明與原本無異。
如不服本判決，應於判決送達後10日內向本院提出上訴狀（應附
繕本），其未敘述上訴理由者，應於上訴期間屆滿後20日內補提
理由書狀於本院，上訴於臺灣高等法院。
                                書記官  陳恩如
中    華    民    國    99    年     6    月    30    日
附錄本案論罪科刑法條：
入出國及移民法第73條
在機場、港口以交換、交付證件或其他非法方法，利用航空器、
船舶或其他運輸工具運送非運送契約應載之人至他國者，處5 年
以下有期徒刑，得併科新臺幣2 百萬元以下罰金。
前項之未遂犯，罰之。

司法院資訊處製作；財團法人民間司法改革基金會備份。
